# IP 的单次使用权的会计处理

提问人：13757187143 时间：2022-03-19 15:06:48
IC设计行业内，通常有较多IP授权。收费通常是“固定费用+提成费”模式。
（ 1 ）提成费部分，与销售量挂钩，属于产品所必要的成本，应计入营业成本科目核算。
（ 2 ）固定费用部分，一般分为 2 种：
①一次支付费用取得IP的长期使用权，该类情况计入无形资产核算。
②一次支付费用取得IP的单次使用权， 该类 情况情况 应 在在 IP 交付交付 时 点点，，一次一次 计 入研入研 发费 用用 / 研研 发 支出支出 吗 ，，是否可是否可 计 入无形入无形 资产 ，，按照研按照研 发项 目年限目年限 摊销 ？？

回答人：chenyiwei
个人理解是计入无形资产，按照该研发项目的预计年限摊销，摊销额根据本期间内是否已进入资本化期间，来确定是计入“研发费用”还是“开发支出——资本化支出”。
如果无法合理确定预计研发活动年限，或者该研发项目是否可能形成符合资本化条件的研发支出，则在获得授权时一次性计入研发费用处理。